【裁判字號】    95,重再,10
【裁判日期】    950502
【裁判案由】    返還土地
【裁判全文】
臺灣高等法院民事裁定                  95年度重再字第10號
再審原告  甲○○
再審被告  乙○○○
上列當事人間請求返還土地事件，再審原告對於中華民國94年9
月27日本院94年度重上更(一)字第71號第二審確定判決，提起再審
之訴，本院裁定如下：
    主  文
再審之訴駁回。
再審訴訟費用由再審原告負擔。
    理  由
一按再審之訴，應於30日之不變期間內提起。前項期間，自判決
  確定時起算。但再審之理由知悉在後者，自知悉時起算。又提
  起再審之訴，應表明再審理由及關於再審理由並遵守不變期間
  之證據。再審之訴不合法者，法院應以裁定駁回之。民事訴訟
  法第500條第1項、第2項、第501條第1項第4款、第502條第1項
  分別定有明文。次按「民事訴訟法第五百零一條第一項第四款
  所謂提起再審之訴應於訴狀內表明其遵守不變期間之證據，僅
  於主張其再審之理由知悉在判決或裁定確定後而應自知悉時起
  算其不變期間之情形，始有其適用。」、「對本院確定判決提
  起再審之訴，應以有民事訴訟法第四百九十六條第一項各款之
  原因為限，此項原因亦即再審理由，必須於訴狀中表明之（見
  同法第五百零一條第一項第四款），否則其訴即屬不合法，
  毋庸命其補正，逕以裁定駁回之。」、「提起再審之訴，應表
  明再審理由，及關於再審理由並遵守不變期間之證據（民事訴
  訟法第五百零一條第一項第四款），其未表明者無庸命其補正
  。」最高法院73年台抗字第449號、70年台再字第35號、60年
  台抗字第538號判例參照。
二查再審原告對民國94年9月27日本院94年度重上更(一)字第71號
  第二審判決，提起上訴，經最高法院於94年11月24日以94年度
  台上字第2141號裁定駁回其上訴確定，該裁定業於94年12月12
  日送達再審原告，有上開民事判決、蓋有收發章之民事裁定附
  卷可稽（見本院卷第41-51頁），是本院94年度重上更(一)字第
  71號民事判決，係於94年12月12日確定。詎再審原告竟遲至95
  年4月27日始向本院提起再審之訴，顯已逾上開不變期間。再
  審原告復未表明其再審之理由知悉在後之事由，又未提出關於
  遵守不變期間之證據，揆諸首揭說明，其再審之訴即屬不合法
  ，應予駁回。再者，民事訴訟法第496條第1項第13款所謂證物
  ，不包含證人在內，故發見新證人不足為再審理由（最高法院
  29年上字第696號判例參照），是再審原告以其嗣於95年4月25
  日發現未經斟酌之證人曾敬祺，並據為再審理由云云，亦有未
  合。爰裁定如主文。
中    華    民    國    95    年    5     月    2     日
                  民事第十六庭審判長法  官  沈方維
                                    法  官  湯美玉
                                    法  官  張競文
正本係照原本作成。
如不服本裁定，應於收受送達後10日內向本院提出抗告狀，並應
繳納抗告費新台幣１千元。
中    華    民    國    95    年    5     月    3     日
                                    書記官  章大富


司法院資訊處製作；財團法人民間司法改革基金會備份。
